# orthographier %[clVerbGroup|1]
[-
écrire suivant les règles de l'orthographe admises. 
-]
    
### <span class='clType'>Infinitif</span> Présent
[|-
|orthographi%[m|er]|
|]

### <span class='clType'>Infinitif</span> Passé
[|-
|avoir|orthographi%[m|é]|
|]

### <span class='clType'>Participe</span> Présent
[|-
|orthographi%[m|ant]|
|]

### <span class='clType'>Participe</span> Passé
[|-
||orthographi%[m|é]|
|ayant|orthographi%[m|é]|
|]

### <span class='clType'>Gérondif</span> Présent
[|-
|en orthographi%[m|ant]|
|]

### <span class='clType'>Gérondif</span> Passé
[|-
|en ayant|orthographi%[m|é]|
|]

### <span class='clType'>Indicatif</span> Présent
[|-
|j'|orthographi%[m|e]|
|tu|orthographi%[m|es]|
|il|orthographi%[m|e]|
|nous|orthographi%[m|ons]|
|vous|orthographi%[m|ez]|
|ils|orthographi%[m|ent]|
|]

### <span class='clType'>Indicatif</span> Passé Composé
[|-
|j'|ai|orthographi%[m|é]|
|tu|as |orthographi%[m|é]|
|il|a|orthographi%[m|é]|
|nous|avons|orthographi%[m|é]|
|vous|avez|orthographi%[m|é]|
|ils|ont|orthographi%[m|é]|
|]

### <span class='clType'>Indicatif</span> Imparfait
[|-
|j'|orthographi%[m|ais]|
|tu|orthographi%[m|ais]|
|il|orthographi%[m|ait]|
|nous|orthographi%[m|ions]|
|vous|orthographi%[m|iez]|
|ils|orthographi%[m|aient]|
|]

### <span class='clType'>Indicatif</span> Plus-que-parfait
[|-
|j'|avais|orthographi%[m|é]|
|tu|avais|orthographi%[m|é]|
|il|avait|orthographi%[m|é]|
|nous|avions|orthographi%[m|é]|
|vous|aviez|orthographi%[m|é]|
|ils|avaient|orthographi%[m|é]|
|]

### <span class='clType'>Indicatif</span> Passé Simple
[|-
|j'|orthographi%[m|ai]|
|tu|orthographi%[m|as]|
|il|orthographi%[m|a]|
|nous|orthographi%[m|âmes]|
|vous|orthographi%[m|âtes]|
|ils|orthographi%[m|èrent]|
|]

### <span class='clType'>Indicatif</span> Passé Antérieur
[|-
|j'|eus|orthographi%[m|é]|
|tu|eus|orthographi%[m|é]|
|il|eut|orthographi%[m|é]|
|nous|e&ucirc;mes|orthographi%[m|é]|
|vous|e&ucirc;tes|orthographi%[m|é]|
|ils|eurent|orthographi%[m|é]|
|]

### <span class='clType'>Indicatif</span> Futur Simple
[|-
|j'|orthographi%[m|erai]|
|tu|orthographi%[m|eras]|
|il|orthographi%[m|era]|
|nous|orthographi%[m|erons]|
|vous|orthographi%[m|erez]|
|ils|orthographi%[m|eront]|
|]

### <span class='clType'>Indicatif</span> Futur Antérieur
[|-
|j'|aurai|orthographi%[m|é]|
|tu|auras|orthographi%[m|é]|
|il|aura|orthographi%[m|é]|
|nous|aurons|orthographi%[m|é]|
|vous|aurez|orthographi%[m|é]|
|ils|auront|orthographi%[m|é]|
|]

### <span class='clType'>Conditionnel</span> Présent
[|-
|j'|orthographi%[m|erais]|
|tu|orthographi%[m|erais]|
|il|orthographi%[m|erait]|
|nous|orthographi%[m|erions]|
|vous|orthographi%[m|eriez]|
|ils|orthographi%[m|eraient]|
|]

### <span class='clType'>Conditionnel</span> Passé
[|-
|j'|aurais|orthographi%[m|é]|
|tu|aurais|orthographi%[m|é]|
|il|aurait|orthographi%[m|é]|
|nous|aurions|orthographi%[m|é]|
|vous|auriez|orthographi%[m|é]|
|ils|auraient|orthographi%[m|é]|
|]

### <span class='clType'>Subjonctif</span> Présent
[|-
|que|j'|orthographi%[m|e]|
|que|tu|orthographi%[m|es]|
|qu'|il|orthographi%[m|e]|
|que|nous|orthographi%[m|ions]|
|que|vous|orthographi%[m|iez]|
|qu'|ils|orthographi%[m|ent]|
|]

### <span class='clType'>Subjonctif</span> Passé
[|-
|que|j'|aie|orthographi%[m|é]|
|que|tu|aies|orthographi%[m|é]|
|qu'|il|ait|orthographi%[m|é]|
|que|nous|ayons|orthographi%[m|é]|
|que|vous|ayez|orthographi%[m|é]|
|qu'|ils|aient|orthographi%[m|é]|
|]

### <span class='clType'>Subjonctif</span> Imparfait
[|-
|que|j'|orthographi%[m|asse]|
|que|tu|orthographi%[m|asses]|
|qu'|il|orthographi%[m|ât]|
|que|nous|orthographi%[m|assions]|
|que|vous|orthographi%[m|assiez]|
|qu'|ils|orthographi%[m|assent]|
|]

### <span class='clType'>Subjonctif</span> Plus-que-parfait
[|-
|que|j'|eusse|orthographi%[m|é]|
|que|tu|eusses|orthographi%[m|é]|
|qu'|il|eût|orthographi%[m|é]|
|que|nous|eussions|orthographi%[m|é]|
|que|vous|eussiez|orthographi%[m|é]|
|qu'|ils|eussent|orthographi%[m|é]|
|]

### <span class='clType'>Impératif</span> Présent
[|-
|orthographi%[m|e]|
|orthographi%[m|ons]|
|orthographi%[m|ez]|
|]

### <span class='clType'>Impératif</span> Passé
[|-
|aie|orthographi%[m|é]|
|ayons|orthographi%[m|é]|
|ayez|orthographi%[m|é]|
|]

